【裁判字號】    92,訴緝,122
【裁判日期】    921118
【裁判案由】    槍砲彈藥刀械管制
【裁判全文】
臺灣板橋地方法院刑事判決                        九十二年度訴緝字第一二二號
    公  訴  人  臺灣板橋地方法院檢察署檢察官
    被      告  甲○○
右列被告因槍砲彈藥刀械管制案件，經檢察官提起公訴（九十年度偵字第一二二０四
號），被告於準備程序進行中就被訴事實為有罪之陳述，經告知簡式審判程序之旨，
並聽取當事人之意見後，本院裁定由受命法官獨任進行簡式審判程序，並判決如左：
    主  文
甲○○未經許可，持有可發射子彈具有殺傷力之改造槍枝，累犯，處有期徒刑壹年拾
月，併科罰金新台幣拾萬元，罰金如易服勞役，以新台幣玖佰元即銀元參佰元折算壹
日。
扣案之可發射子彈具有殺傷力仿BERETTA廠半自動手槍製造之改造槍枝壹支（槍枝管
制編號：0000000000號，含彈匣壹個）沒收。
    事  實
一、甲○○曾因妨害自由案件，經本院以八十二年度訴字第三九三號判處有期徒刑九
    月，於民國八十三年一月二十二日執行完畢。猶不知警惕，竟於八十四年間某日
    在台北縣樹林市○○路旁，明知邱瑞敏（已歿）所交付者，係可發射子彈具有殺
    傷力之仿BERETTA廠半自動手槍製造之改造槍枝一支（槍枝管制編號：0000
    000000號，含彈匣一個）及制式九釐米子彈四顆，仍予以收受，而未經許
    可持有前開具有殺傷力之改造槍枝及制式子彈，並將之放置於台北縣樹林市○○
    路二０一號二樓。嗣於九十年七月十九日上午五時許，甲○○在台北縣樹林市○
    ○路二八五號社區警衛室飲酒，因不滿社區住戶間少年鬥毆事件之處理，竟憤而
    返回台北縣樹林市○○路二０一號二樓，取出前開具有殺傷力之改造槍枝及制式
    子彈，持之對其中鬥毆之少年之住處即台北縣樹林市○○路二八五號九樓之三及
    其鄰即台北縣樹林市○○路二八五號九樓之四鐵門各開一槍（毀損部分均未據告
    訴），現場遺留已擊發之彈頭及彈殼各二顆。案經前開住處居民乙○○報警，為
    警循線在甲○○台北縣樹林市○○路二八五號四樓之四住處查獲，並扣得可發射
    子彈具有殺傷力仿BERETTA廠半自動手槍製造之改造槍枝一支（槍枝管制編號：
    0000000000號，含彈匣壹個）、制式九釐米子彈二顆。
二、案經台北縣政府警察局樹林分局報告臺灣板橋地方法院檢察署檢察官偵查起訴。
    理  由
一、右揭事實，業據被告甲○○於警詢、檢察官偵訊及本院審理中均坦承不諱，業據
    被害人乙○○指述其住處遭槍擊等情相符，亦與秘密證人Ａ１、Ａ２（年籍姓名
    詳卷）證述情節相符，且有可發射子彈具有殺傷力仿BERETTA廠半自動手槍製造
    之改造槍枝一支（槍枝管制編號：0000000000號，含彈匣一個）、制
    式子彈、彈頭及彈殼各二顆扣案可證，而前開扣案之物經送內政部警政署刑事警
    察局（以下簡稱刑事警察局）鑑定結果，認扣案之槍枝係仿BERETTA廠半自動手
    槍製造之玩具手槍（槍身為塑膠材質，滑套為金屬材質），車通槍管內阻鐵改造
    而成之改造槍枝，機械性能良好，可擊發制式口徑九釐米子彈，認具殺傷力。送
    驗子彈二顆（試射二顆）認均係制式口徑九釐米子彈，認均具殺傷力。送驗子彈
    殼二顆，認均係已擊發之制式口徑九釐米子彈彈殼，經比對結果，其彈底紋痕特
    徵相吻合，認係已擊發之制式口徑九釐米子彈彈殼，並由同一槍枝所擊發，經與
    前開送驗槍枝試射之彈殼比對結果，其彈底紋痕特徵相吻合，認係由該槍枝所擊
    發。送驗彈頭二顆，其中一顆認係已擊發之彈頭銅包衣碎片。其中一顆，認係已
    擊發之制式九釐米口徑銅包衣彈頭，送驗時彈頭已嚴重變形，其上不具來復線，
    有刑事警察局九十年七月二十五日刑鑑字第一四九四三五號鑑驗通知書乙紙在卷
    可稽。此外並有扣案之物及槍擊現場相片四幀、扣案之槍枝及子彈相片乙幀附卷
    可稽。足徵被告自白與事實相符。本件事證明確，被告犯行洵堪認定。
二、核被告所為係犯槍砲彈藥刀械管制條例第十一條第四項之未經許可持有其他可發
    射子彈具有殺傷力之槍枝罪及同條例第十二條第四項之未經許可持有子彈罪。其
    以一持有行為，同時持有前開具有殺傷力之改造槍枝及制式子彈，觸犯構成要件
    不相同之罪名，為想像競合犯，應從一重之未經許可持有其他可發射子彈具有殺
    傷力之槍枝罪。又按受有期徒刑之執行完畢，或受無期徒刑或有期徒刑一部之執
    行完畢而赦免後，再犯有期徒刑以上之裁判上一罪，適用於累犯時，應以最初行
    為之犯罪時作為計算累犯成立與否之標準，至其犯罪行為終了於何時，則非所問
    ，最高法院八十二年度台上字第一七五一號判決可資參照。被告曾因妨害自由案
    件，經本院以八十二年度訴字第三九三號判處有期徒刑九月，於八十三年一月二
    十二日執行完畢，有卷附之臺灣高等法院被告全國前案紀錄表乙紙在卷可憑，其
    受有期徒刑之執行完畢，五年以內再犯有期徒刑以上之罪，為累犯，應依法加重
    其刑。爰審酌被告長期持有前開具有殺傷力之改造槍枝及制式子彈，對社會治安
    構成潛在危險，其並於九十年七月十九日持之射擊附近住戶之鐵門，扣案之具有
    殺傷力之改造槍枝及子彈並非被告所有，係以亡故之友人邱瑞敏所交付，兼衡被
    告犯罪之動機、目的、手段、犯罪後坦承犯行之犯罪後態度等一切情狀，量處如
    主文所示之主刑，並就罰金部分定易服勞役之折算標準。
三、扣案之可發射子彈具有殺傷力仿BERETTA廠半自動手槍製造之改造槍枝一支（槍
    枝管制編號：0000000000號，含彈匣一個）為違禁物，應依刑法第三
    十八條第一項第一款宣告沒收。至於扣案之制式子彈二顆於鑑驗時業經試射（有
    刑事警察局前開函可稽），試射後失其效能，已不具殺傷力，非屬違禁物，且試
    射後之彈頭、彈殼連同扣案之彈頭及彈殼，亦非被告所有，爰不另為沒收之諭知
    。
據上論斷，應依刑事訴訟法第二百七十三條之一第一項、第二百九十九條第一項前段
，槍砲彈藥刀械管制條例第十一條第四項、第十二條第四項、刑法第十一條前段、第
五十五條、第四十七條、第四十二條第二項、第三十八條第一項第一款，罰金罰鍰提
高標準條例第二條，現行法規所定貨幣單位折算新臺幣條例第二條，判決如主文。
本案經檢察官黃正綱到庭執行職務。
中      華      民      國     九十二     年     十一     月    十八    日
                                 臺灣板橋地方法院刑事第五庭
                                     法  官   張   宏   節
右正本證明與原本無異。
如不服本判決，應於判決送達後十日內向本院提出上訴狀。
                                     書記官   李   淑   秋
中      華      民      國     九十二     年     十一     月    十八    日
附錄本案論罪科刑法條全文
槍砲彈藥刀械管制條例第十一條：
未經許可，製造、販賣或運輸第四條第一項第一款所稱其他可發射金屬或子彈具有殺
傷力之各式槍砲者，處五年以上有期徒刑，併科新臺幣一千萬元以下罰金。
未經許可，轉讓、出租或出借前項所列槍砲者，處三年以上十年以下有期徒刑，併科
新臺幣七百萬元以下罰金。
意圖供自己或他人犯罪之用，而犯前二項之罪者，處無期徒刑或七年以上有期徒刑，
併科新臺幣一千萬元以下罰金。
未經許可，持有、寄藏或意圖販賣而陳列第一項所列槍砲者，處一年以上七年以下有
期徒刑，併科新臺幣七百萬元以下罰金。
第一項至第三項之未遂犯罰之。


司法院資訊處製作；財團法人民間司法改革基金會備份。
